臺灣苗栗地方法院刑事判決
111年度交易字第299號
公  訴  人  臺灣苗栗地方檢察署檢察官
被      告  陳登昌


上列被告因公共危險案件，經檢察官提起公訴（111年度偵字第6
589號），因被告於本院準備程序中，就被訴之事實為有罪之陳
述，經本院告知簡式審判程序意旨，並聽取當事人之意見後，裁
定改依簡式審判程序審理，再經檢察官聲請改依協商程序而為判
決，判決如下：
    主  文
陳登昌吐氣所含酒精濃度達每公升零點二五毫克以上而駕駛動力
交通工具，累犯，處有期徒刑伍月，如易科罰金，以新臺幣壹仟
元折算壹日。
    事實及理由
一、本件犯罪事實及證據，除於證據部分補充：「被告陳登昌於
    本院準備程序及審理中之自白」外，餘均引用檢察官起訴書
    之記載（如附件）。
二、應適用之法條：刑事訴訟法第273條之1第1項、第455條之2 
    第1項、第455條之4第2項、第455條之8、第454條第2項，刑
    法第185條之3第1項第1款、第47條第1項、第41條第1項前段
    ，刑法施行法第1條之1第1項。
三、附記事項：
　　被告前於108年間，因公共危險案件，經本院以108年度苗交
    簡字第1123號判決判處有期徒刑4月確定，於109年11月18日
    易科罰金執行完畢等情，有臺灣高等法院被告前案紀錄表1
    份在卷可參，被告於有期徒刑之執行完畢後，5年以內故意
    再犯有期徒刑以上之罪，為累犯，本院參酌司法院釋字第77
    5號解釋文意旨，考量本案與前案罪責類似，爰依法第47條
    第1項規定，加重其刑。
四、本判決除有刑事訴訟法第455條之4第1項第1款、第2款、第4
     款、第6款、第7款所定情形之一，或違反同條第2項規定者
    外，不得上訴。如有前述例外得上訴之情形，又不服本件判
    決，得自判決送達後20日內，向本院提出上訴書狀併附理由
    ，上訴於第二審法院。
本案經檢察官張智玲提起公訴，檢察官楊岳都到庭執行職務。
中　　華　　民　　國　　111 　年　　10　　月　　27　　日
                  刑事第三庭  法  官 郭世顏
以上正本證明與原本無異。
本判決除有刑事訴訟法第455條之4第1項第1款、第2款、第4 款
、第6款、第7款所定情形之一，或違反同條第2項規定者外，不
得上訴。如有前述例外得上訴之情形，又不服本件判決，得自判
決送達後20日內，向本院提出上訴書狀併附理由，上訴於第二審
法院。
                              書記官  呂  彧
中　　華　　民　　國　　111 　年　　10　　月　　27　　日

附錄本案論罪法條全文：
中華民國刑法第185條之3
駕駛動力交通工具而有下列情形之一者，處3年以下有期徒刑，
得併科30萬元以下罰金：
一、吐氣所含酒精濃度達每公升零點二五毫克或血液中酒精濃度
    達百分之零點零五以上。
二、有前款以外之其他情事足認服用酒類或其他相類之物，致不
    能安全駕駛。
三、服用毒品、麻醉藥品或其他相類之物，致不能安全駕駛。
因而致人於死者，處3年以上10年以下有期徒刑，得併科2百萬元
以下罰金；致重傷者，處1年以上7年以下有期徒刑，得併科1百
萬元以下罰金。
曾犯本條或陸海空軍刑法第54條之罪，經有罪判決確定或經緩起
訴處分確定，於十年內再犯第1項之罪因而致人於死者，處無期
徒刑或5年以上有期徒刑，得併科3百萬元以下罰金；致重傷者，
處3年以上10年以下有期徒刑，得併科2百萬元以下罰金。

附件：
臺灣苗栗地方檢察署檢察官起訴書
                                     111年度偵字第6589號
　　被　　　告　陳登昌　
上列被告因公共危險案件，已經偵查終結，認應提起公訴，茲將
犯罪事實及證據並所犯法條分敘如下：
　　　　犯罪事實
一、陳登昌前因公共危險案件，經臺灣苗栗地方法院以108年度
    苗交簡字第1123號判決判處有期徒刑4月確定，於民國109年
    11月18日易科罰金執行完畢。詎仍不知悔改，於111年7月12
    日13時許，在位於苗栗縣頭份市興隆路之小豆苗小吃店內飲
    用酒類後，明知吐氣所含酒精濃度達每公升0.25毫克以上者
    ，不得駕駛動力交通工具，仍於同日15時17分許，騎乘車牌
    號碼000－000號普通重型機車上路。嗣於同日15時20分許，
    在苗栗縣○○市○○路000號前為警攔查，並對其施以酒精濃度
    測試，於同日15時22分許，測得其吐氣所含酒精濃度達每公升
    1.08毫克。
二、案經苗栗縣警察局頭份分局報告偵辦。
　　　　證據並所犯法條
一、證據清單及待證事實：
編號       證據名稱        待證事實   1 被告陳登昌於警詢、偵查中之自白  被告坦承有於上開時、地飲酒後騎乘機車上路之事實。   2 當事人酒精測定紀錄表、財團法人台灣商品檢測驗證中心呼氣酒精測試器檢定合格證書、苗栗縣警察局舉發違反道路交通管理事件通知單各1份 證明被告確有酒後騎乘機車於上開地點為警攔檢盤查，測得吐氣所含酒精濃度達每公升1.08毫克之事實 
二、核被告所為，係犯刑法第185條之3第1項第1款之公共危險罪
    嫌。被告曾受如犯罪事實欄所載之論罪科刑及執行情形，有
    刑案資料查註紀錄表1份在卷可稽，其於執行完畢後5年內故意再
    犯本件有期徒刑以上之罪，為累犯，請依刑法第47條第1項規
    定及司法院大法官會議釋字第775號解釋意旨，裁量是否加重
    最低本刑。
三、依刑事訴訟法第251條第1項提起公訴。
　　此　致
臺灣苗栗地方法院
中　　華　　民　　國　 111　　年　　8 　　月　　3 　　日
　　　　　　　　　　　　　　　檢 察 官    張智玲